【裁判字號】    97,交聲,101
【裁判日期】    970430
【裁判案由】    違反道路交通管理處罰條例聲明異議
【裁判全文】
臺灣基隆地方法院交通事件裁定        97年度交聲字第101 號
移送機關即
原處分機關  交通部公路總局台北區監理所基隆監理站
異  議  人
即受處分人  甲○○
                    國民
上列異議人即受處分人因違反道路交通管理處罰條例案件，對於
交通部公路總局台北區監理所基隆監理站於民國97年3 月24日所
為之處分（原處分案號：基監字第裁42-RB0000000號），聲明異
議，本院裁定如下：
    主  文
異議駁回。
    理  由
一、本件原處分略以：異議人即受處分人（下稱異議人）甲○○
    於民國97年2 月21日晚間7 時5 分許，駕駛車號AE6-103 號
    重型機車搭載友人陳建良，行經基隆市○○街350 號14樓時
    ，因行跡可疑，遭基隆市政府警察局第一分局員警當場攔停
    ，陳建良因心慌將藏置於外套左邊口袋之水藍色眼鏡盒丟棄
    在地，經警查獲內有3 組安非他命玻璃球吸食器及1 包安非
    他命（毛重0.5 公克），遂以異議人駕駛汽車有違反前揭道
    路交通管理處罰條例第35條第1 項第2 款規定之行為製單舉
    發，嗣異議人於舉發通知單上所載應到案日期即同年3月7日
    前之同年3月3日提出申訴，經原處分機關函請舉發單位基隆
    市政府警察局第一分局調查結果，仍認異議人確有前開違規
    行為，原處分機關乃於同年3 月24日依道路交通管理處罰條
    例第35條第1項第2款之規定，裁處異議人罰鍰新臺幣（下同
    ）30,000元，並吊扣其駕駛執照12個月於法應無不合等語。
二、異議意旨略以：異議人於97年2 月21日晚間7 時5 分許，在
    係其友人攜帶違禁品（安非他命吸食器），當日亦無違規及
    衝撞或掙脫，完全配合警方並出示證件及機車保險證，異議
    人亦後悔未注意友人有無攜帶違禁品，爰依法聲請異議云云
    。
三、按汽車駕駛人，駕駛汽車經測試檢定有吸食毒品、迷幻藥、
    麻醉藥品及其相類似之管制藥品者，處新臺幣15,000元以上
    60,000元以下罰鍰，並當場移置保管該汽車及吊扣其駕駛執
    照1 年，道路交通管理處罰條例第35條第1 項第2 款定有明
    文。
四、查異議人於警詢時坦承於上述時、地為警查獲毒品（安非他
    命）及吸食器等，並有基隆市警察局97年2 月21日舉發違反
    道路交通管理事件通知單、基隆市警察局第一分局97年3 月
    11日函影本各1 紙在卷可稽。惟辯稱該毒品均屬搭載之友人
    陳建良所有，異議人並不知情云云。本件經查異議人於上述
    時、地為警查獲吸食毒品駕車並有衝撞及逃脫意圖等事實，
    且經警採集異議人之尿液，經送台灣尖端先進生技醫藥股份
    有限公司以氣相層析質譜儀法確認檢驗結果，呈安非他命即
    甲基安非他命陽性反應，此有該公司97年3 月4 日濫用藥物
    檢驗報告書1 紙附卷可稽；參之以酵素免疫分析或薄層定性
    分析等方式為初步篩檢者，檢驗結果雖有相當程度偽陽性之
    可能，然以氣（液）相層析、質譜分析之儀器為交叉確認者
    ，檢驗結果出現偽陽性之機率極低，因而具有公信力，核足
    對涉嫌人不利之認定；按「甲基安非他命經口服投與後約72
    % 於24小時內自尿中排出，約90% 於96小時內自尿中排出，
    僅憑尿液中呈安非他命陽性反應，並無法確實推算吸食時間
    距採集時間之長短，惟依上述資料推斷，最長可能不超過 4
    日」，此有行政院衛生署藥物食品檢驗局以81年2月8日藥檢
    壹字第001156號函釋在案。足見異議人於為警查獲之時有施
    用第二級毒品安非他命後駕駛汽車（機車）之違規行為，洵
    堪認定。
五、綜上所述，異議人駕駛汽車經測試檢定有吸食第二級毒品安
    非他命之違規行為，從而，原處分機關依前揭道路交通管理
    處罰條例第35條第1 項第2 款之規定裁處異議人罰鍰30,000
    元，並吊扣其駕駛執照12個月，核無違誤。異議人聲明異議
    ，為無理由，應予駁回。
六、據上論斷，應依道路交通案件處理辦法第19條，裁定如主文
    。
中    華    民    國    97    年    4     月    30    日
                  交通法庭法  官  何怡穎
以上正本證明與原本無異。
如不服本裁定，應於送達後5日內，向本院提出抗告狀。
中    華    民    國    97    年    4     月    30    日
                          書記官 鄭梅君


司法院資訊處製作；財團法人民間司法改革基金會備份。
